【裁判字號】    95,交抗,222
【裁判日期】    950622
【裁判案由】    違反道路交通管理處罰條例
【裁判全文】
臺灣高等法院交通事件裁定             95年度交抗字第222號
抗  告  人
即受處分人  甲○○
                    號1樓
上列抗告人因違反道路交通管理處罰條例案件，不服臺灣士林地
方法院，中華民國95年1月16日所為裁定（94年度交聲字第631號
；原處分案號：北市裁二字第裁22─AEB166341 號），提起抗告
，本院裁定如下：
    主  文
抗告駁回。
    理  由
一、按汽車駕駛人轉彎時，有不依標誌、標線、號誌指示者，處
    （銀元）200元以上600元以下罰鍰。且汽車駕駛人，駕駛汽
    車有違反本條例之行為，經交通勤務警察或依法令執行交通
    稽查任務人員制止時，不聽制止或拒絕停車接受稽查而逃逸
    者，除按各該條規定處罰外，處新臺幣（以下同）3,000 元
    以上6,000元以下罰鍰。並記違規點數2點。道路交通管理處
    罰條例第48條第2款、第60條第1項及第63條第1項第1款分別
    定有明文。
二、原裁定略以：異議人即受處分人甲○○駕駛車牌6628—DM號
    自小客車，於94年6月8日17時28分許，行經台北市○○路，
    因於禁止左轉時段違規左轉及拒絕停車接受稽查而逃逸等情
    ，業據證人即當時舉發之員警饒卿明到庭結證屬實，異議人
    亦陳稱其當時有看到禁止左轉標誌不諱。異議意旨主張舉發
    有誤，尚難採信，原處分機關據以援引上開規定，裁處罰鍰
    3,600元，並記違規點數2點，即無不當。本件異議為無理由
    ，應予駁回等語。
三、抗告意旨略稱：抗告人行車係依指揮駕駛，員警指示左轉，
    伊就左轉，伊不知警員有所謂制止行為，抗告人並無逃逸等
    語。
四、經查，抗告人所駕駛車牌6628—DM號自小客車於上揭時地，
    行經台北市○○路與瑞光路口違規左轉並不聽制止拒絕停車
    受檢等情，業經證人即當時舉發之員警饒卿明於原審到庭結
    證稱：該港墘路與瑞光路口在尖峰時間即上午7時至9時及下
    午17時至19時，是禁止由港前路左轉瑞光路，且有警察於該
    禁止左轉時段執行交通指揮勤務。抗告人所駕駛之自小客車
    行經上開禁止左轉路口時，其未直行而逕自由港墘路左轉瑞
    光路，當時員警立即鳴笛制止，然其車仍然直接左轉過去瑞
    光路等語。而抗告人於原審亦到庭陳稱其當時有看到禁止左
    轉標誌等情。按交通警員製單舉發違反道路交通管理處罰條
    例違規事實，本質上為行政處分，係公務員基於職務上權力
    ，依法就特定之具體事件所為具公法上效果之單方行政行為
    ，基於公務員為公法上行為具有公信力之原則，該行政處分
    當可被推定為真正，其據以依法處分之事實認定亦為正確無
    誤，本此公信原則，乃立法者賦予行政機關制定違反道路交
    通事件統一裁罰標準及處理細則，使執勤警員得當機處分以
    維護交通秩序、安全之行政目的，反之，若謂公務員一切行
    政行為均需預留證據以證其實，則國家行政勢必窒礙難行，
    據此，刑事訴訟法就犯罪證據有關之規定中，與屬行政秩序
    罰之交通違規裁罰本旨不合之部分，自不在準用之列。本件
    抗告人雖主張警員舉發有誤，但抗告人並未提出任何可資證
    明警員有故意誣陷或採證錯誤之證據以供調查，則本件既無
    任何證據足資證明舉發之事實有誤，則執勤警員本其維護交
    通秩序、安全職責所為之舉發，自應受到合法、正確之推定
    ，抗告意旨仍片面主張舉發有誤，抗告人行車係依指揮駕駛
    ，員警指示左轉，伊就左轉，伊不知警員有所謂制止行為云
    云，尚難採信，原處分機關據以援引首揭規定，裁處罰鍰3,
    600元，並記違規點數2點，並無不當。本件抗告人抗告為無
    理由，應予駁回。
五、據上論結，應依道路交通案件處理辦法第26條，刑事訴訟法
    第412條，裁定如主文。
中    華    民    國    95    年    6     月    22    日
                  交通法庭    審判長法  官  陳正雄
                                    法  官  許宗和
                                    法  官  許錦印
以上正本證明與原本無異。
不得再抗告。
                                    書記官  楊妙恩
中    華    民    國    95    年    6     月    23    日


司法院資訊處製作；財團法人民間司法改革基金會備份。
